臺灣新北地方法院民事裁定
111年度亡字第47號
聲  請  人  臺灣新北地方檢察署檢察官

上列聲請人因聲請宣告李于恩惠死亡事件，本院裁定如下：
    主  文
准對失蹤人李于恩惠（女、民國○○年○月○○○日生、身分證統一編
號：Z○○○○○○○○○號、原住新北市○○區○○路○○○號四樓）為宣告死
亡之公示催告。
該失蹤人李于恩惠應於本公示催告公告之翌日起陸個月內，向本
院陳報現尚生存，如不陳報，本院將宣告其為死亡。
無論何人，凡知該失蹤人李于恩惠之生死者，均應於上開期間內
，將其所知之事實，陳報本院。
    理  由
一、聲請意旨略以：失蹤人李于恩惠係80歲以上之人，因行方不
    明，自民國77年3月20日起列為失蹤人口後，迄今已逾3年，
    爰依民法第8條及家事事件法第154條第1項第1款、第155條
    等規定，聲請對李于恩惠為死亡宣告之公示催告等語。
二、按失蹤人失蹤滿7年後，或失蹤人為80歲以上者，於失蹤滿3
    年後，或失蹤人為遭遇特別災難者，於特別災難終了滿1年
    後，法院得因利害關係人或檢察官之聲請，為死亡之宣告，
    民法第8條定有明文。又法院准許宣告死亡之聲請者，應公
    示催告；公示催告，應記載下列各款事項：㈠失蹤人應於期
    限內陳報其生存，如不陳報，即應受死亡之宣告。㈡凡知失
    蹤人之生死者，應於期間內將所知陳報法院；前向陳報期間
    ，自公示催告最後登載公報或新聞紙之日起，應有6個月以
    上，家事事件法第156條第1項、第2項、第3項準用家事事件
    法第130條第5款亦有明文。
三、經查，聲請人主張之上開事實，業據聲請人提出失蹤人口系
    統－個別查詢資料報表、失蹤人口戶籍資料（現戶全戶）、
    查詢一親等及配偶資料、新北市政府殯葬管理處110年11月2
    4日新北殯館字第1105081763號函、臺北市殯葬管理處110年
    11月25日北市殯儀二字第1103015132號函、新北市中和區公
    所110年12月2日新北中社字第1102263962號函、內政部移民
    署110年11月25日移署資字第1100125827號函、勞動部勞工
    保險局110年11月25日保普生字第11013053680號函、新北市
    政府社會局110年11月25日新北社老字第1102265302號函、
    臺北市政府社會局110年11月25日北市社老字第1103169658
    號函、國軍退除役官兵輔導委員會新北市榮民服務處110年1
    1月27日新北處字第1100014351號函、健保投保紀錄查詢等
    件為證。另李于恩惠查無前案、在監在押、入出境、財產所
    得，亦無投保勞保、健保、就醫紀錄等情，有臺灣高等法院
    被告前案紀錄表、在監在押全國紀錄表、入出境資訊連結作
    業、稅務電子閘門財產所得調件明細表、健保資訊連結作業
    查詢紀錄、勞保與就保查詢列印頁等件在卷可稽，堪認聲請
    人前揭主張為真實。故本件聲請，核與首開規定相符，應予
    准許。
四、依家事事件法第156 條第2 項，裁定如主文。
中　　華　　民　　國　　111 　年　　5 　　月　　9 　　日
                  家事法庭    法  官　楊朝舜
以上正本係照原本作成。
如對本裁定抗告須於裁定送達後10日內向本院提出抗告狀，並繳
納抗告費新臺幣1,000 元。
中　　華　　民　　國　　111 　年　　5 　　月　　9 　　日
                              書記官　賴怡婷